【裁判字號】    99,司家他,1
【裁判日期】    990430
【裁判案由】    依職權裁定確定訴訟費用額
【裁判全文】
臺灣基隆地方法院民事裁定             99年度司家他字第1號
原      告  乙○○
            王涵
兼 上二 人
法定代理人  丙○○
上  三  人
訴訟代理人  陳宜君律師
被      告  甲○○
上列當事人間請求給付扶養費事件，本院依職權裁定確定訴訟費
用額，裁定如下：
    主  文
被告應向本院繳納訴訟費用新臺幣貳萬仟佰柒拾肆元。
    理  由
一、按經准予訴訟救助者，於終局判決確定或訴訟不經裁判而終
    結後，第一審受訴法院應依職權以裁定確定訴訟費用額，向
    應負擔訴訟費用之當事人徵收之，民事訴訟法第114條第1項
    前段定有明文。
二、本件原告等三人對被告提起給付扶養費之訴，並向本院聲請
    訴訟救助，經本院98年度家救字第51號裁定准予訴訟救助，
    暫免原告等應預納之裁判費及其他訴訟費用。嗣本案經本院
    99年度家訴字第11號判決被告敗訴確定，訴訟費用由被告負
    擔，揆諸前開規定，本院自應依職權以裁定確定並向被告徵
    收應負擔之訴訟費用。
三、經調閱上開卷宗審查，原告等三人於本院對被告提起99年度
    家訴字第11號請求給付扶養費之訴，請求被告給付原告丙○
    ○新臺幣（下同）51,585元及自起訴狀繕本送達被告翌日起
    至清償日止，按年息5%計算之利息；並請求被告自98年12月
    1日起，按月給付原告乙○○、王涵各8,598元至二人成年
    時止。原告等三人上開請求，係因財產權而起訴，均應依民
    事訴訟法第77條之13規定徵收裁判費，又原告等以一訴主張
    數項標的，其價額依同法第77條之2第1項前段應合併計算。
    經核，原告三人合計請求被告給付2,252,673元，應徵收一
    審裁判費23,374元，原告於第一審聲請訴訟救助因而暫免繳
    納之訴訟費用，為第一審裁判費23,374元，依前開說明，即
    應由敗訴之被告向本院繳納。又民事訴訟法第91條第3項固
    規定：「依第一項確定之訴訟費用額，應於裁定送達之翌日
    起，加給按法定利率計算之利息。」惟觀之該條第1項文義
    ，僅規範依當事人聲請而確定訴訟費用額之情形；再考諸該
    條修正理由稱：「為促使當事人早日自動償付其應賠償『對
    造』之訴訟費用，爰增訂第三項，明定應自確定訴訟費用額
    之裁定送達翌日起，加給按法定利率計算之利息」等語，應
    認上開加計法定利息之規定，僅適用於依聲請確定訴訟費用
    額之情形，本件係本院依職權確定訴訟費用額，自毋庸依該
    條文命當事人加給按法定利率計算之利息。
四、末按分會就扶助事件所支出之酬金及必要費用，視為訴訟費
    用之一部；因法律扶助而由分會支出之酬金及必要費用，得
    向負擔訴訟費用之他造請求；分會得對於負擔訴訟費用之他
    造，請求歸還其支出之酬金及必要費用；分會得據受扶助人
    有執行力之執行名義，聲請確定訴訟費用額及強制執行，法
    律扶助法第35條第1項至第4項定有明文。本件原告等提起給
    付扶養費之訴，因無資力而向財團法人法律扶助基金會基隆
    分會申請法律扶助，經該分會審查後准予法律扶助，該分會
    因本件訴訟扶助事件所支出之酬金及必要費用，依法固視為
    本件訴訟費用之一部，惟既應由該分會聲請確定訴訟費用額
    後向被告請求，本件本院依職權裁定確定並向被告徵收之訴
    訟費用額，即不包括前開法律扶助基金會基隆分會因法律扶
    助支出之酬金及必要費用，併此敘明。
五、依民事訴訟法第114條第1項，裁定如主文。
中    華    民    國    99    年    4     月    30    日
                  民事庭司法事務官  蔡鎮宇

司法院資訊處製作；財團法人民間司法改革基金會備份。
